【裁判字號】    99,交聲,1207
【裁判日期】    990610
【裁判案由】    聲明異議
【裁判全文】
臺灣高雄地方法院交通事件裁定        99年度交聲字第1207號
原處分機關  高雄市政府交通局
異  議  人
即受處分人  甲○○
上列異議人即受處分人因道路交通管理處罰條例案件，對於高雄
市政府交通局99年4 月12日所為之處分（原處分：高市交裁字第
裁32-U00000000號），聲明異議，本院裁定如下：
    主  文
異議駁回。
    理  由
一、原處分意旨略以：異議人即受處分人甲○○於民國99年2 月
    25日9 時22分許，駕駛車牌號碼為ZK-3289 號之自小客車，
    行經桃園縣建國東路鐵路平交道時，因警鈴已響閃光號誌已
    顯示，闖平交道，經科學儀器拍照並由警逕行舉發，爰依道
    路交通管理處罰條例第54條第1 款、第63條第1 項第3 款及
    第24條第1 項第4 款規定，裁處異議人罰鍰新臺幣（下同）
    10,000元，記違規點數3 點，並應參加道路交通安全講習等
    語。
二、異議意旨略以：異議人於99年2 月25日9 時18分許，駕駛車
    牌號碼為ZK-3289 號之自小客車，行經桃園縣建國東路鐵路
    平交道時，恰遇火車通過，異議人等待約2 分鐘許，遮斷器
    開始升起，然停於異議人車前之遊覽車未前行，因視線不佳
    ，無法知悉前方交通狀況，約經1 分鐘許，該遊覽車突然加
    速通過平交道，異議人車子亦準備迅速前進，斯時，忽聞警
    鈴響起，遮斷器似乎又準備放下，異議人為恐被遮斷器擊中
    ，遂加速通過平交道，始會被拍到疑似有闖越平交道之舉發
    照片，爰依法聲明異議，請求撤銷原處分云云。
三、按汽車駕駛人，駕車在鐵路平交道，遮斷器開始放下，或警
    鈴已響、閃光號誌已顯示，仍強行闖越者，處6,000 元以上
    12,000元以下罰鍰，並記違規點數3 點，道路交通管理處罰
    條例第54條第1 項第1 款、第63條第1 項第3 款定有明文。
    次按汽車行駛中，駕駛人看到鐵路平交道標誌或標線後，應
    即將速度減低至時速15公里以下，接近平交道時，該鐵路平
    交道設有遮斷器者，如遮斷器已開始放下，應即暫停；該鐵
    路平交道設有警鈴及閃光號誌者，警鈴已響，閃光號誌已顯
    示，駕駛人應暫停俟火車通過後，看、聽鐵路兩方確無火車
    駛來，始得通過，道路交通安全規則第104 條第1 項第2款
    亦有明文。又汽車駕駛人之行為，經以科學儀器取得證據資
    料證明其行為違規者，得逕行舉發；逕行舉發，應記明車輛
    牌照號碼、車型等可資辨明之資料，以汽車所有人為被通知
    人製單舉發；而受舉發違反道路交通管理事件之受處罰人，
    認為受舉發之違規行為應歸責他人者，應於舉發違反道路交
    通管理事件通知單應到案日期前，檢附相關證據及應歸責人
    相關證明文件，向處罰機關告知應歸責人，處罰機關應即另
    行通知應歸責人到案依法處理，逾期未依規定辦理者，仍依
    本條例各該違反條款規定處罰，同條例第7 條之2 第1 項第
    7 款、第4 項、第85條第1 項同規定甚明。
四、經查：
（一）異議人於99年2 月25日9 時22分許，駕駛車牌號碼為ZK-3
      289 號之自小客車，行經桃園縣建國東路鐵路平交道，該
      鐵路平交道設有遮斷器、警鈴及閃光號誌，且其時警鈴已
      響，閃光號誌已顯示，遮斷器並已開始放下，受處分人未
      依前開規定暫停，待火車通過後再行通過，反而闖越該平
      交道，經自動微電腦照相設備拍照，原處分機關乃以警鈴
      已響閃光號誌已顯示，闖平交道之違規行為，裁處異議人
      罰鍰幣10,000元，記違規點數3 點，並應參加道路交通安
      全講習等情，有內政部警政署鐵路警察局99年3 月1 日鐵
      警行字第U00000000 號舉發違反道路交通管理事件通知單
      、原處分機關99年4 月12日高市交裁字第裁32-U00000000
      號違反道路交通管理事件裁決書、內政部警政署鐵路警察
      局第一警務段99年3 月20日鐵一警行字第0990001978號函
      各1 紙、舉發違規照片2 紙在卷可稽，堪認屬實。
（二）本件異議人違規地點裝置之自動微電腦照相設備運作正常
      ，而於平交道警鈴響起、閃光號誌已顯示6 至8 秒後，遮
      斷機器始會開始放下等情，有內政部警政署鐵路警察局第
      一警務段99年3 月20日鐵一警行字第0990001978號函在卷
      可憑。又依卷附違規採證照片顯示，異議人上開自小客車
      於閃光號誌已顯示6.2 秒時，拍攝第1 張照片，斯時遮斷
      器已開始放下，異議人上開車身尚未穿越鐵軌；閃光號誌
      已顯示7.2 秒時拍攝第2 張照片，斯時車身正穿越鐵軌，
      堪認異議人駕駛上開車輛於閃光號誌顯示7.2 秒後，仍闖
      越平交道之事實甚明。況異議人既稱前方因有遊覽車，致
      其視線不佳，則於拍攝第1 張照片前，異議人聽聞警鈴響
      起，閃光號誌顯示時，即應暫停行駛等候火車通過，而非
      遮斷器開始放下，警鈴響起、閃光號誌顯示6.2 秒後，始
      欲迅速通過平交道，是異議人確有上開「警鈴已響閃光號
      誌已顯示，闖平交道」之違規無訛，其上開所辯，要非可
      採。
五、綜上所述，異議人於上開時間、地點，駕駛自小客車在警鈴
    已響閃光號誌已顯示之情形下，闖越平交道之違規事實，已
    臻明確。原處分機關依道路交通管理處罰條例第54條第1 款
    、第63條第1 項第3 款款、第24條第1 項第4 款裁異議人處
    罰鍰10,000元，記違規點數3 點，並應參加道路交通安全講
    習，經核並無違誤，本件異議為無理由，自應予以駁回。
六、據上論斷，應依道路交通案件處理辦法第19條，裁定如主文
    。
中    華    民    國    99    年    6     月    10    日
                  交通法庭    法  官  簡佩珺
以上正本證明與原本無異。
如不服本裁定應於送達後5日內向本院提出抗告狀。
中    華    民    國    99    年    6     月    10    日
                              書記官  蕭家玲

司法院資訊處製作；財團法人民間司法改革基金會備份。
